臺灣屏東地方法院民事裁定
111年度亡字第9號
聲  請  人  陳柏宇  

相  對  人  陳誌祥    失蹤前最後住所：屏東縣東港鎮船頭路


上列聲請人宣告陳誌祥死亡事件，本院裁定如下：
    主  文
准對失蹤人陳誌祥（男、民國○○○年○月○○日生、身分證統
一編號：Ｚ○○○○○○○○○號、最後住所地為屏東縣○○鎮○○路○○○○○號
）為宣告死亡之公示催告。
該失蹤人應於本公示催告最後揭示於法院公告處、資訊網路及其
他適當處所之翌日起陸個月內，向本院陳報其生存，如不陳報，
本院應宣告其為死亡。
無論何人，凡知該失蹤人之生死者，均應於上開時日以前，將其
所知之事實，陳報本院。
    理  由
一、按失蹤人失蹤滿七年後，法院得因利害關係人或檢察官之聲
    請，為死亡之宣告。失蹤人為八十歲以上者，得於失蹤滿三
    年後，為死亡之宣告。失蹤人為遭遇特別災難者，得於特別
    災難終了滿一年後，為死亡之宣告。民法第8條定有明文。
    又法院准許宣告死亡之聲請者，應公示催告，家事事件法第
    156條第1項亦規定甚明。所謂遭遇特別災難，法律雖未明文
    規定其內容為何，惟從其立法意旨以觀，應係指失蹤人因遭
    遇自然或不可抗力之原因肇致失蹤，足以認為失蹤人有死亡
    之高度概然性，其生存可能性相當渺茫，因而明定災難終了
    滿1年後，得為死亡宣告。
二、聲請意旨略以：聲請人之父陳誌祥於民國(下同)110年5月5
    日14時17分搭乘漁船漁順昇168號(CT3-6200)自琉球新漁港
    出港作業，同日22時06分該船船長通報高雄漁業電台於北緯
    21度45.416分、東經120度49.5136分該船觸礁翻覆，全船4
    人僅靠漁船塑膠碰墊求生，隔日5月6日下午相對人因體力不
    支遭海浪沖走，111年5月7日11時9分時該船倖存3人於事故
    地點約50公里外海被交通船救起，並向交通船及高雄漁業電
    台陳述上開事故經過，請求協尋相對人，經國家搜救中心及
    海巡單位於72小時內搜救未果。因海上環境惡劣，相對人迄
    今已失蹤逾1年仍音訊全無，爰依法聲請對相對人陳誌祥為
    死亡宣告等語。
三、經查，聲請人主張之前開事實，業據其提出110年5月6日至1
    10年5月9日高雄區漁會漁業通訊電台漁船重要通報紀錄、海
    洋委員會海巡署南部分署第五岸巡隊111年6月19日函暨所附
    漁船進出港安全檢查紀錄查詢(船載人員)、屏東縣政府警察
    局東港分局東港派出所受處理案件證明單、戶籍謄本等件為
    憑，則以相對人陳誌祥於110年5月6日當日搭乘漁船漁順昇1
    68號(CT3-6200)出海後因該船觸礁翻覆，相對人陳誌祥經搜
    救無獲，迄今音訊全無，極有可能已遭不可抗力之災難，生
    存可能性渺茫，堪信聲請人之主張為真，其於災難終了滿1
    年後，聲請對陳誌祥為死亡宣告之公示催告，核無不合，應
    予准許。
四、依家事事件法第156條，裁定如主文。
中　　華　　民　　國　　111 　年　　7 　　月　　25　　日
                   家事法庭     法  官　廖文忠
以上正本係照原本作成。
如不服本裁定，應於送達後10日內向本院提出抗告狀，並繳納抗
告費新臺幣1,000元。
中　　華　　民　　國　　111 　年　　7 　　月　　25　　日
                                書記官　黃佳惠